臺灣新北地方法院三重簡易庭裁定
111年度重秩字第84號
移送機關  新北市政府警察局三重分局男  
被移送人  A01（姓名年籍資料詳卷內對照表）
被移送人  A02（姓名年籍資料詳卷內對照表）
被移送人  A03（姓名年籍資料詳卷內對照表）

上列被移送人因違反社會秩序維護法案件，經移送機關以民國11
1年5月30日新北警重刑字第1113835380號移送書移送審理，本院
裁定如下：
    主  文
A01無正當理由攜帶具有殺傷力之器械，處罰鍰新臺幣貳仟元。
扣案之球棒壹支沒入之。
A02無正當理由攜帶具有殺傷力之器械，處罰鍰新臺幣肆仟元。
扣案之彈簧刀壹把沒入之。
A03無正當理由攜帶具有殺傷力之器械，處罰鍰新臺幣肆仟元。
扣案彈簧刀壹把沒入之。
    事  實  理  由  及  證  據
一、被移送人於下列時、地有違反社會秩序維護法之行為：
（一）時間：民國111年4月4日凌晨0時15分許。
（二）地點：新北市三重區長元街開元公園內。
（三）行為：無正當理由攜帶具有殺傷力之器械（被移送人甲01
      攜帶球棒1支；被移送人甲02、甲03陳分別攜帶彈簧刀各1
      把）。
二、上開事實，有下列之事證證明屬實：
（一）被移送人於警詢時之自白。
（二）新北市政府警察局三重分局扣押筆錄及扣押物品目錄表（
      載明球棒1支、彈簧刀2把）、扣案物照片等附卷可稽。
（三）被移送人A01於警詢時固辯稱：伊剛好去跟朋友拿球棒；
      被移送人A02則辯稱：因為伊平時都會帶彈簧刀在身上防
      身；被移送人A03另辯稱：因為伊等一下要上班，上班會
      用到彈簧刀等語，惟按球棒本應於適當場（如棒球場）所
      始能發揮其功用，又在公眾場所持球棒或攜帶刀械與人發
      生紛爭，本易生事端，造成社會秩序之不安，且扣案之球
      棒質地尖硬，有相當長度及重量，而扣案之彈簧刀則為鋼
      鐵材質，質地堅硬，刀身鋒利，倘持之朝他人揮擊、揮砍
      ，當有成傷或致死之可能，依一般社會觀念，均已足以對
      人之生命、身體、安全構成威脅，有危害一般社會安全之
      虞。此外，本件係民眾向警方通報深夜於開元公園內有20
      、30名青少年持球棒聚集，嗣經員警至現場而扣得被移送
      人身上分別攜帶上開球棒、彈簧刀在案，益證被移送人所
      辯，純係卸責飾詞，均無可採信，自應依法論處。
三、另本件被移送人均為未滿18歲之人，爰依社會秩序維護法第
    9條第1項第1款規定，減輕其處罰。爰審酌被移送人違反之
    手段、違反義務之程度以及上開非行所生之危害程度，各量
    處如主文所示之處罰，以資懲儆。又扣案之球棒1支、彈簧
    刀2把，各係被移送人所有供違反本法行為所用之物，爰依
    同法第22條第3項規定，分別宣告沒入之。
四、依社會秩序維護法第46條、第63條第1項第1款、第9條第1項
    第1款、第22條第3項，裁定如主文。
中　　華　　民　　國　　111 　年　　6 　　月　　28　　日
                       法  官  趙義德
以上正本係照原本作成。
如不服本裁定，得於裁定書送達之翌日起 5 日內，以書狀敘述
理由，向本庭提出抗告。
中　　華　　民　　國　　111 　年　　6 　　月　　28　　日
                       書記官  張裕昌